【裁判字號】    96,簡上,205
【裁判日期】    970110
【裁判案由】    竊盜
【裁判全文】
臺灣士林地方法院刑事判決             96年度簡上字第205號
上  訴  人
即  被  告  乙○○
上列上訴人因竊盜案件，不服本院刑事庭於中華民國96年7 月31
日所為96年度簡字第549 號第一審刑事簡易判決（偵查案號：臺
灣士林地方法院檢察署96年度偵字第3659號），提起上訴，本院
管轄第二審之合議庭判決如下：
    主  文
上訴駁回。
    事實及理由
一、本案經本院審理結果，認第一審判決被告犯刑法第321 條第
    1 項第1 款之夜間侵入住宅竊盜罪，處有期徒刑6 月，減為
    有期徒刑3 月，並諭知如易科罰金以新臺幣（下同）1 千元
    折算1 日，其認事、用法及量刑均無不當，應予維持，引用
    第一審判決書記載之犯罪事實、證據及理由（如附件判決書
    ）。
二、被告請求上訴意旨略以：本件係被害人甲○○開門讓被告進
    入屋內，並非侵入住宅，且房東可以證明他有打電話予甲○
    ○開門讓被告入內看房子，再原審量刑過重等語。
三、經查：
  (一)被告於原審法官96年7 月5 日調查中已坦承起訴書所載犯罪
    事實，並供承屋主住二樓，伊要租三樓，伊在二樓趁他不注
    意之際，偷他皮包等語（參見原審卷第33頁），核與證人即
    被害人甲○○於檢察官偵查中結證稱：伊住之地方有三樓，
    一樓作招牌生意，二樓是伊家，一樓有一個大門，當天大門
    沒關好，被告自行從一樓大門爬樓梯上二樓，直接到伊客廳
    ，伊在廚房燒開水準備洗澡，轉頭一看被告在樓梯口靠近伊
    房間處，伊問她找誰，她說去三樓租房子，但她說完轉頭就
    往下跑，伊趕快進房間查看，發現一個黑皮包不見了等語（
    參見偵查卷第31頁），足認被害人甲○○並未同意被告進入
    臺北縣汐止市○○路17號2 樓，而被告未經許可侵入該住宅
    內竊取財物，應構成刑法第321 條第1 項第1 款於夜間侵入
    住宅竊盜罪，至為明確，而堪認定。而被告上訴意旨所云，
    尚難採信。
  (二)又量刑的輕重，屬事實審法院得依職權自由裁量之事項，苟
    已斟酌刑法第57條各款所列情狀而未逾越法定刑度，不得遽
    指為違法，且在同一犯罪事實與情節，如別無其他加重或減
    輕之原因，下級審量定之刑，亦無過重或失輕之不當情形，
    則上級審法院對下級審法院之職權行使，原則上應予尊重。
  (三)本件原審法院認被告所為，係犯刑法第321 條第1 項第1 款
    之夜間侵入住宅竊盜罪，援引刑事訴訟法第449 條第2 項、
    第3 項、第454 條第2 項，刑法第321 條第1 項第1 款、第
    41條第1 項前段，中華民國96年罪犯減刑條例第2 條第1 項
    第3 款、第7 條（漏引第9 條，應予更正），且審酌被告犯
    罪動機、目的、手段、所生財物損失之價值，及犯罪後坦承
    犯行等一切情狀，量處有期徒刑6 月，減為有期徒刑3 月，
    並諭知以1 日1 千元定其易科罰金之折算標準，其認事用法
    並無違誤，量刑亦屬妥適，上訴人仍以上述意旨提起上訴為
    無理由，應予駁回。
四、被告合法傳喚，無正當之理由不到庭，爰不待其陳述，逕行
    判決。
據上論斷，應依刑事訴訟法第455 條之1 第1 項、第3 項、第36
8 條、第371條、第373 條，判決如主文。
本案經檢察官徐名駒到庭執行職務。
中    華    民    國    97    年    1     月    10    日
                    刑事第一庭審判長法  官  洪英花
                                    法  官  林清吉
                                    法  官  雷雯華
以上正本證明與原本無異。
本件不得上訴。
                                    書記官  陳如玲
中    華    民    國    97    年    1     月    10    日
本案論罪科刑法條全文：
刑法第321條
犯竊盜罪而有左列情形之一者，處 6 月以上、 5 年以下有期徒
刑：
一  於夜間侵入住宅或有人居住之建築物、船艦或隱匿其內而犯
之者。
二  毀越門扇、牆垣或其他安全設備而犯之者。
三  攜帶兇器而犯之者。
四  結夥三人以上而犯之者。
五  乘火災、水災或其他災害之際而犯之者。
六  在車站或埠頭而犯之者。
前項之未遂犯罰之。


司法院資訊處製作；財團法人民間司法改革基金會備份。
